【裁判字號】    99,上易,583
【裁判日期】    990316
【裁判案由】    竊盜
【裁判全文】
臺灣高等法院刑事判決                 99年度上易字第583號
上  訴  人
即  被  告  丁○○
上列上訴人因竊盜案件，不服臺灣板橋地方法院98年度易字第33
65號，中華民國98年12月31日第一審判決（起訴案號：臺灣板橋
地方法院檢察署98年度偵字第31747號、33831號、34280號），
提起上訴，本院判決如下：
    主  文
上訴駁回。
    理  由
一、依刑事訴訟法第350條、第361條、第362條、第367條規定，
    不服地方法院之第一審判決而上訴者，須提出上訴書狀，並
    應敘明具體理由，為上訴必備之程式；其所提出之書狀未敘
    述上訴理由，或僅曾以言詞陳述上訴理由者，均應於上訴期
    間屆滿後20日內補提理由書於第一審法院。第一審法院經形
    式審查，認逾期未補提上訴理由者，應定期間先命補正；逾
    期未補正者，為上訴不合法律上之程式，應以裁定駁回。倘
    已提出上訴理由，但所提非屬具體理由者，則由第二審法院
    以上訴不合法律上之程式，判決駁回。而所謂具體理由，必
    係依據卷內既有訴訟資料或提出新事證，指摘或表明第一審
    判決有何採證認事、用法或量刑等足以影響判決本旨之不當
    或違法，而構成應予撤銷之具體事由，始克當之（例如：依
    憑證據法則具體指出所採證據何以不具證據能力，或依憑卷
    證資料，明確指出所為證據證明力之判斷如何違背經驗、論
    理法則）；倘僅泛言原判決認定事實錯誤、違背法令、量刑
    失之過重或輕縱，而未依上揭意旨指出具體事由，或形式上
    雖已指出具體事由，然該事由縱使屬實，亦不足以認為原判
    決有何不當或違法者（例如：對不具有調查必要性之證據，
    法院未依聲請調查亦未說明理由，或援用證據不當，但除去
    該證據仍應為同一事實之認定），皆難謂係具體理由，俾與
    第二審上訴制度旨在請求第二審法院撤銷、變更第一審不當
    或違法之判決，以實現個案救濟之立法目的相契合，並節制
    濫行上訴（最高法院97年度台上字第892號判決參照）。又
    第二審法院認為上訴書狀未敘述理由，依刑事訴訟法第367
    條但書規定，始應定期間命其補正。如認上訴書狀已敘述理
    由，但其理由非屬具體，其所為上訴，即不符上訴之法定要
    件，自得逕行判決駁回，無定期命補正問題（最高法院97年
    度台上字第3599號判決參照）。
二、本件上訴人即被告丁○○不服原判決，於法定期間內提起上
    訴，形式上之上訴理由為：原判決對其所提證據漏而不審，
    難於甘服云云。
三、本院查：
  (一)原審依被告丁○○於警詢、偵訊及原審審理時坦認本件犯行
    ，及依共同被告盧源標（未據上訴，業經原審判決有期徒刑
    伍月確定）於偵訊及原審審理時供認不諱，核與證人即被害
    人甲○○、證人即告訴人乙○○、丙○○於警詢時、證人朱
    芸於警詢及偵訊時證述之情節相符，並有監視錄影翻拍照片
    14張、車籍查詢－基本資料詳細畫面、臺北縣政府警察局中
    和第一分局秀山派出所受理刑事案件報案三聯單、職務報告
    、臺北縣政府警察局板橋分局後埔派出所受理各類案件紀錄
    表、受理刑事案件報案三聯單各1份（原判決誤為分）在卷
    可參，認被告任意性自白與事實相符，認被告犯行明確，並
    以被告除與同案被告盧源標共犯刑法第320條第1項之竊盜罪
    外，另個別犯原判決犯罪事實欄二、三所示之刑法第320條
    第1項之竊盜罪。並以被告所犯上開三罪，犯意個別，行為
    互殊，應分論併罰。另因被告於受有期徒刑執行完畢後五年
    內故意再犯有期徒刑以上本案三罪，應依刑法第47條第1項
    之規定，加重其刑。併審酌被告有前科，素行不良，且正值
    壯年，不思自食其力賺取所需，對被害人等財產安全、社會
    治安影響非輕，斟酌犯罪次數、竊得財物價值、犯罪後坦承
    犯行之態度，及其犯罪之動機、目的、手段、品行、智識程
    度等一切情狀，分別量處有期徒刑4月、有期徒刑4月、有期
    徒刑4月，並均諭知易科罰金之折算標準，暨定其應執行有
    期徒刑1年。且於比較新舊法後，依刑法第41條第8項規定，
    就定其應執行刑部分，諭知易科罰金之折算標準。經核證據
    取捨及證明力判斷均無不合，從形式上觀察，其認事用法並
    無違誤之處。
  (二)上訴人即被告丁○○雖上訴主張原審未調查其所抗辯之有利
    事項云云，惟查：上訴人於民國98年12月25日原審準備期日
    時，即已坦認檢察官所起訴之犯罪事實（原審卷44頁），另
    經原審裁定諭知改用簡式審判程序後，另對之詢以對檢察官
    起訴犯罪事實是否承認？上訴人仍答承認（原審卷47頁反面
    ），均未見其曾提出證據請求原審調查而原審不予調查之情
    事，上訴人空言原審未調查其抗辯之有利事實云云，顯與卷
    證不符，而不得謂係上訴之具體理由。況上訴人就本案犯罪
    之自白，業據原審詳細說明另有證人即被害人甲○○、證人
    即告訴人乙○○、丙○○於警詢時之證述、證人朱芸於警詢
    及偵訊時之證述、監視錄影翻拍照片14張、車籍查詢－基本
    資料詳細畫面、臺北縣政府警察局中和第一分局秀山派出所
    受理刑事案件報案三聯單、職務報告、臺北縣政府警察局板
    橋分局後埔派出所受理各類案件紀錄表、受理刑事案件報案
    三聯單各1份可資擔保真正，經核亦屬允妥，而無得提起上
    訴之具體理由。此外，上訴人即被告丁○○復未依據卷內既
    有訴訟資料，具體指出或表明原判決有何採證、認事、用法
    、量刑等足以影響判決本旨之不當或違法之理由，其上訴理
    由與刑事訴訟法第361條第2項所稱「具體理由」，尚非相當
    ，而不合法律上之程式，且無須再行命其補正，應予駁回，
    並不經言詞辯論為之。
四、據上論斷，應依刑事訴訟法第367條前段、第372條，判決如
    主文。
中    華    民    國    99    年    3     月    16    日
                  刑事第九庭  審判長法  官  陳貽男
                                    法  官  周盈文
                                    法  官  詹駿鴻
以上正本證明與原本無異。
不得上訴。
                                    書記官  梁淑時
中    華    民    國    99    年    3     月    16    日

司法院資訊處製作；財團法人民間司法改革基金會備份。
